sk-SK: Typ ovládacej stanice navijaka: Ovládanie automatického spustenia/vytiahnutia; Palubný spínač (kolískový/páčkový); Nožné spínače; Kormidlový spínač/panel; Iba solenoid/ovládacia skrinka; Káblové diaľkové ovládanie; Bezdrôtové diaľkové ovládanie; Iné
zh-CN: 绞盘控制站类型: 自动降落/自动收回控制; 甲板开关（翘板/拨动）; 脚踏开关; 舵轮开关/面板; 仅电磁阀/控制盒; 有线遥控器; 无线遥控器; 其他
hu: Horgonycsörlő-vezérlőállomás típusa: Automatikus leeresztés / Automatikus felhúzás vezérlés; Fedélzeti kapcsoló (billenő/karos); Lábkapcsolók; Kormányállás-kapcsoló / Panel; Csak szolenoid / Vezérlődoboz; Vezetékes távirányító; Vezeték nélküli távirányító; Egyéb
hr-HR: Tip upravljačke stanice vitla: Kontrola automatskog spuštanja / izvlačenja; Prekidač na palubi (klackalica/preklopnik); Nožni prekidači; Prekidač / ploča na kormilu; Samo solenoid / upravljačka kutija; Žični daljinski upravljač; Bežični daljinski upravljač; Ostalo
vi: Trạm điều khiển tời kiểu: Điều khiển thả/thu tự động; Công tắc trên boong (kiểu bập bênh/chuyển đổi); Công tắc chân; Công tắc/bảng điều khiển vô lăng; Chỉ dùng nam châm điện/hộp điều khiển; Điều khiển từ xa có dây; Điều khiển từ xa không dây; Khác
pt-BR: Guincho de âncora tipo de estação de controle: Controle de descida/recuperação automática; Interruptor de convés (basculante/alavanca); Interruptores de pé; Interruptor/painel do timão; Apenas solenoide/caixa de controle; Controle remoto com fio; Controle remoto sem fio; Outro
ro-RO: Tipul stației de control al vinciului de ancoră: Control lansare/recuperare automată; Comutator pe punte (basculant/cu pârghie); Comutatoare de picior; Comutator/Panou de comandă la timonă; Doar solenoid/cutie de comandă; Telecomandă cu fir; Telecomandă fără fir; Altele
th: ประเภทสถานีควบคุมกว้าน: ควบคุมการปล่อย/เก็บอัตโนมัติ; สวิตช์บนดาดฟ้าเรือ (โยก/สลับ); สวิตช์เท้า; สวิตช์/แผงควบคุมพังงาเรือ; โซลินอยด์/กล่องควบคุมเท่านั้น; รีโมตแบบมีสาย; รีโมตไร้สาย; อื่นๆ
bg-BG: Тип контролна станция на шпила: Управление за автоматично спускане/изваждане; Палубен превключвател (кобиличен/лостче); Крачни превключватели; Превключвател/панел на щурвала; Само соленоид/контролна кутия; Кабелно дистанционно управление; Безжично дистанционно управление; Друго
pl: Typ stanowiska sterowania windą kotwiczną: Sterowanie automatycznym opuszczaniem/wyciąganiem; Przełącznik pokładowy (kołyskowy/dźwigienkowy); Przełączniki nożne; Przełącznik/panel przy sterze; Tylko elektrozawór/skrzynka sterownicza; Pilot przewodowy; Pilot bezprzewodowy; Inny
fi: Vinssin ohjausaseman tyyppi: Automaattisen laskun/noston ohjaus; Kansikytkin (keinu-/vipukytkin); Jalkakytkimet; Ohjauspulpetin kytkin/paneeli; Vain solenoidi/ohjausrasia; Langallinen kaukosäädin; Langaton kaukosäädin; Muu
fr: Type de poste de commande du guindeau: Commande de descente/remontée automatique; Interrupteur de pont (à bascule/à levier); Interrupteurs au pied; Interrupteur/panneau de barre; Solénoïde/boîtier de commande uniquement; Télécommande filaire; Télécommande sans fil; Autre
sl-SI: Vrsta nadzorne postaje sidrnega vitla: Nadzor za samodejno spuščanje in dviganje; Krovno stikalo (klecno/preklopno); Nožna stikala; Stikalo/plošča na krmilu; Samo solenoid/krmilna omarica; Žični daljinec; Brezžični daljinec; Drugo
en: Windlass control station type: Autodrop/auto-retrieve control; Deck switch (rocker/toggle); Foot switches; Helm switch/panel; Solenoid/control box only; Wired remote; Wireless remote; Other
ru: Тип поста управления лебедкой: Управление автоматическим сбросом / подъемом; Палубный переключатель (клавишный/тумблерный); Ножные переключатели; Переключатель / панель на рулевой колонке; Только соленоид / блок управления; Проводной пульт ДУ; Беспроводной пульт ДУ; Другое
nb: Type ankerspillkontrollstasjon: Automatisk dropp/opptrekk; Dekksbryter (vippe/veksle); Fotbrytere; Styreposisjonsbryter/-panel; Kun solenoid/kontrollboks; Kablet fjernkontroll; Trådløs fjernkontroll; Annet
sv: Ankarspel – typ av kontrollstation: Autodrop/auto-retrieve-styrning; Däcksbrytare (vipp/spak); Fotbrytare; Styrplatsbrytare/-panel; Endast solenoid/kontrollbox; Trådbunden fjärrkontroll; Trådlös fjärrkontroll; Övrigt
lt-LT: Gervės valdymo stoties tipas: Automatinio nuleidimo / ištraukimo valdymas; Denio jungiklis (svirtinis / mygtukinis); Kojiniai jungikliai; Šturvalo jungiklis / skydelis; Tik solenoidas / valdymo dėžutė; Laidinis nuotolinio valdymo pultas; Belaidis nuotolinio valdymo pultas; Kita
tr: Irgat kontrol istasyonu tipi: Otomatik bırakma/otomatik çekme kontrolü; Güverte anahtarı (basmalı/mafsallı); Ayak anahtarları; Dümen anahtarı/paneli; Sadece solenoid/kontrol kutusu; Kablolu kumanda; Kablosuz kumanda; Diğer
ko: 윈들러스 제어 스테이션 유형: 자동 투하/자동 회수 컨트롤; 데크 스위치(로커/토글); 풋 스위치; 헬름 스위치/패널; 솔레노이드/컨트롤 박스 전용; 유선 리모컨; 무선 리모컨; 기타
nl: Type bedieningsstation voor de ankerlier: Autodrop/auto-retrieve-bediening; Dekschakelaar (wip/tuimel); Voetschakelaars; Stuurstandschakelaar/-paneel; Alleen solenoïde/schakelkast; Bedrade afstandsbediening; Draadloze afstandsbediening; Overige
zh-TW: 起錨機控制站類型: 自動拋錨/起錨控制; 甲板開關 (搖板式/撥動式); 腳踏開關; 舵輪開關/面板; 僅電磁閥/控制盒; 有線遙控器; 無線遙控器; 其他
cs: Typ ovládacího stanoviště kotevního vrátku: Automatické spouštění / automatické vytahování; Palubní spínač (kolébkový/přepínač); Nožní spínače; Spínač/panel kormidla; Pouze solenoid / ovládací skříňka; Kabelové dálkové ovládání; Bezdrátové dálkové ovládání; Jiné
da: Type af kontrolstation til ankerspil: Styring til automatisk nedsænkning/ophivning; Dækkontakt (vippe/toggle); Fodkontakter; Rorkontakt/-panel; Kun solenoide/kontrolboks; Kablet fjernbetjening; Trådløs fjernbetjening; Andet
el: Τύπος σταθμού ελέγχου βαρούλκου: Χειριστήριο αυτόματης ρίψης/ανάκτησης; Διακόπτης καταστρώματος (rocker/toggle); Ποδοδιακόπτες; Διακόπτης/Πίνακας πηδαλίου; Μόνο σωληνοειδές/κιβώτιο ελέγχου; Ενσύρματο τηλεχειριστήριο; Ασύρματο τηλεχειριστήριο; Άλλο
it: Tipo di stazione di controllo del verricello: Controllo calata/recupero automatico; Interruttore di coperta (a bilanciere/levetta); Interruttori a pedale; Interruttore/Pannello plancia di comando; Solo solenoide/scatola di controllo; Telecomando cablato; Telecomando wireless; Altro
de: Art der Steuerstation der Ankerwinde: Steuerung für automatisches Ablassen/Einholen; Deckschalter (Wipp-/Kippschalter); Fußschalter; Steuerschalter/-panel; Nur Magnetspule/Steuerbox; Kabelgebundene Fernbedienung; Kabellose Fernbedienung; Sonstige
es: Tipo de estación del control de molinete: Control de caída/recuperación automática; Interruptor de cubierta (basculante/palanca); Interruptores de pedal; Interruptor/panel de timón; Solo solenoide/caja de control; Control remoto con cable; Control remoto inalámbrico; Otro
pt-PT: Tipo de estação de controlo do molinete: Controlo de descida/recolha automática; Interruptor de convés (basculante/alavanca); Interruptores de pé; Interruptor/painel do leme; Apenas solenoide/caixa de controlo; Comando com fios; Comando sem fios; Outro
ja: ウインドラス制御ステーションタイプ: オートドロップ/オートリトリーブコントロール; デッキスイッチ (ロッカー/トグル); フットスイッチ; ヘルムスイッチ/パネル; ソレノイド/コントロールボックスのみ; 有線リモコン; ワイヤレスリモコン; その他